【裁判字號】    96,易緝,100
【裁判日期】    970110
【裁判案由】    毒品危害防制條例
【裁判全文】
臺灣臺南地方法院刑事判決             96年度易緝字第100號
公  訴  人  臺灣臺南地方法院檢察署檢察官
被      告  乙○○
上列被告因毒品危害防制條例案件，經檢察官提起公訴（96年度
毒偵緝字第149號），被告於準備程序就被訴事實為有罪陳述，
本院聽取當事人之意見後，裁定進行簡式審判程序，本院判決如
下：
    主  文
乙○○施用第二級毒品，累犯，處有期徒刑陸月，如易科罰金，
以新台幣壹仟元折算壹日。
    事  實
一、乙○○前於民國（下同）92年間，因施用第二級毒品安非他
    命案件，經本院以92年毒聲值字第180號裁定送臺灣臺南看
    守所附設勒戒處所觀察、勒戒後，認無繼續施用毒品之傾向
    ，業經台灣台南地方法院檢察署檢察官於93年1月19日，以
    92 年度毒偵字第2234號不起訴處分確定，並於同日釋放。
    復於93年間，因施用第二級毒品違反毒品危害防制條例案件
    ，經本院以93年度簡字第2677號判決判處有期徒刑5月確定
    ，業於95年2月4日縮刑期滿執行完畢。猶不知悔改，又於前
    案觀察、勒戒執行完畢釋放後5年內，基於施用第二級毒品
    之犯意，於96年6月29日下午4、5時許，在台南市○區○○
    街2段79巷11號住處內，以第二級毒品甲基安非他命放置燈
    泡內，用火燒烤吸取其煙霧之方式，施用第二級毒品甲基安
    非他命。為警於96年4月15日下午1時20分許，依法至乙○○
    上開位在富農街之住處房間內執行搜索，扣得安非他命吸食
    器具1組，經警通知其到案說明均未到案，嗣乙○○於96年7
    月1日經依法緝獲到案後，並經其同意採尿送驗後，始查知
    上情。
二、案經臺南市警察局移送台灣台南地方法院檢察署檢察官偵查
    起訴。
    理  由
一、前揭犯罪事實，訊據被告乙○○坦承不諱，且其為警緝獲後
    所採集之尿液檢體，經送臺灣檢驗科技股份有限公司以酵素
    免疫分析法為初步檢驗，並以氣相層析質譜儀法為確認檢驗
    之結果，呈甲基安非他命之陽性反應，有送驗尿液及年籍對
    照表、臺灣檢驗科技股份有限公司96年7月18日濫用藥物尿
    液檢驗報告各一紙附卷可稽，被告自白核與事實相符，自堪
    採信，足認被告確有施用第二級毒品甲基安非他命之犯行。
    按觀察勒戒或強制戒治執行完畢釋放後，五年內再犯毒品危
    害防制條例第十條施用第一、二級毒品之罪者，檢察官應依
    法追訴，毒品危害防制條例第二十三條第二項定有明文。查
    被告前於92年間，因施用第二級毒品安非他命案件，經本院
    以92年毒聲值字第180號裁定送臺灣臺南看守所附設勒戒處
    所觀察、勒戒後，認無繼續施用毒品之傾向，業經台灣台南
    地方法院檢察署檢察官於93年1月19日，以92年度毒偵字第
    2234號不起訴處分確定，並於同日釋放，有臺灣臺南地方法
    院檢察署檢察官不起訴處分書及臺灣高等法院被告前案紀錄
    表各一份附卷可稽。則其於觀察勒戒執行完畢釋放後五年內
    再犯本件施用第二級毒品之罪，應依法追訴處罰。是被告事
    證明確，犯行洵堪認定。
二、按甲基安非他命屬毒品危害防制條例第二條第二項第二款所
    列之第二級毒品。故核被告所為，係犯毒品危害防制條例第
    十條第二項之施用第二級毒品罪。被告非法持有第二級毒品
    之低度行為，為其施用之高度行為所吸收，不另論罪。又被
    告前於93年間，因施用第二級毒品違反毒品危害防制條例案
    件，經本院以93年度簡字第2677號判決判處有期徒刑5月確
    定，業於95年2月4日縮刑期滿執行完畢，有台灣高等法院被
    告前案紀錄表在卷可參，其於前開有期徒刑執行完畢後五年
    內故意再犯本件有期徒刑以上之罪，依刑法第47條第1項之
    規定，構成累犯，並加重其刑。爰審酌被告前於92年間曾因
    施用毒品經送觀察勒戒並不起訴處分釋放後，復於93年間犯
    施用第二級毒品案並經判刑及執行完畢，猶不思戒絕革除惡
    習，又犯本案，顯未因前治療處分及刑之執行，而記取教訓
    ，已屬不該，第念被告施用毒品之犯行，在性質上乃屬自我
    戕害身心健康之行為，暨其犯罪手段、本件施用毒品之次數
    僅一次、所生危害、犯後坦承犯行態度尚佳等一切情狀，爰
    量處如主文所示之刑，並諭知易科罰金之折算標準。至於扣
    案之吸食器一組，被告於警詢及本院均堅決否認為其所有，
    辯稱為其弟張瑞明所有云云，經查張瑞明亦有施用毒品之前
    科，有台灣高等法院被告前案紀錄表在卷可參，是不能證明
    扣案之吸食器一組為被告所有，應不予宣告沒收，併此敘明
    。
據上論斷，應依刑事訴訟法第273條之1第1項、第299條第1項前
段，毒品危害防制條例第10條第2項，刑法第11條前段、第41條
第1項前段、第47條第1項，判決如主文。
本案經檢察官甲○○到庭執行職務。
中    華    民    國    97    年    1    月    10    日
                  刑事第一庭    法  官  陳顯榮
以上正本證明與原本無異。
如不服本判決應於收受本判決後10日內向本院提出上訴書狀，並
應敘述具體理由。如未敘述上訴理由者，應於上訴期間屆滿後20
日內向本院補提理由書狀（均須按他造當事人之人數附繕本）「
切勿逕送上級法院」。
                                書記官  陳麗雅
中    華    民    國    97    年    1     月    14    日
附錄本案論罪科刑法條：
毒品危害防制條例第10條第2項
施用第二級毒品者，處 3 年以下有期徒刑。


司法院資訊處製作；財團法人民間司法改革基金會備份。
